臺灣士林地方法院民事裁定　　　　　　　 96年度聲字第853號
聲　請　人　丁○○
　　　　　　林麗玲
　　　　　　己○○
　　　　　　子○○
相　對　人　國凱起重工程有限公司
兼上一人
法定代理人　戊○○
相　對　人　甲○○
　　　　　　丙○○
　　　　　　癸○○
　　　　　　辛○○
　　　　　　壬○○
　　　　　　乙○○
　　　　　　庚○○
上列當事人間聲請返還提存物事件，本院裁定如下：
    主  文
聲請駁回。
聲請程序費用由聲請人負擔。
    理  由
一、本件聲請意旨略以：聲請人前依本院93年度全字第28號民事
    裁定，為相對人提供新臺幣（以下同）200 萬元為擔保金後
    ，聲請本院執行分別禁止相對人行使董事、代理董事長、監
    察人及總經理等職權之定暫時狀態假處分，嗣因該裁定經臺
    灣高等法院以93年度抗字第3045號裁定予以廢棄發回更為裁
    定，另由本院以93年度全更一字第1 號裁定駁回聲請人之聲
    請而確定在案，聲請人旋具狀撤回本件強制執行聲請，並向
    本院聲請對相對人就前開假處分執行所受損害，為行使權利
    之證明，而相對人迄未行使權利或向本院為行使權利之證明
    ，已逾20日之權利行使期間，爰依民事訴訟法第104 條第1
    項第3 款規定，聲請返還提存物云云。
二、按返還擔保金，依民事訴訟法第106 條準用第104 條之規定
    ，須符合：(1)應供擔保之原因消滅者；(2)供擔保人證明受擔
    保利益同意返還者；(3)訴訟終結後，供擔保人證明已定20日
    以上之期間，催告受擔保利益人行使權利而未行使，或法院
    依供擔保人之聲請，通知受擔保利益人於一定期間內行使權
    利，並向法院為行使權利之證明，而未證明者之要件，法院
    始得裁定返還擔保金。而所謂受擔保利益人行使其權利，應
    指行使因供擔保惹起訴訟行為所生之損害賠償請求權而言。
三、查聲請人前因確認股東會決議不存在事件，向本院聲請對相
    對人行使職務為假處分，而先後經以本院93年度全字第28號
    、臺灣高等法院93年度抗字第3045號及本院93年度全更一字
    第1 號民事裁定予以駁回確定，其間聲請人曾依本院93年度
    全字第28號所為部分准許之裁定，以93年度存字第1243號為
    相對人供擔保200 萬元後，向執行法院聲請假處分強制執行
    ，嗣至95年9 月間撤回該執行之聲請，並分經本院民事執行
    處於95年9 月14日及受囑託法院各於同年月27日、同年10月
    27日撤銷執行命令而終結。聲請人乃於同年12月26日，以訴
    訟終結為由，聲請本院通知相對人行使權利等情，有本院93
    年度裁全字第28號、93年度全更字第1 號、臺灣高等法院93
    年度抗字第3045號民事裁定及本院93年度存字第1243號提存
    書，與本院、臺灣花蓮地方法院、臺灣臺北地方法院、臺灣
    板橋地方法院執行處通知等，在卷可稽，並經本院調取96年
    度聲字第24號卷宗查核屬實，均堪認為真實。
四、茲聲請人雖執上情聲請裁定准許返還提存物，然在上述96年
    度聲字第24號行使權利之事件中，依聲請人所提出之95年3
    月12日狀載，已陳明相對人甲○○於收受本院通知後，即經
    對聲請人起訴主張權利之事實，且相對人李裕豐在本件程序
    中，亦已向本院提出其與聲請人間損害賠償事件起訴之繳費
    收據、準備書狀及聲請人答辯書狀等文書為證，顯示相對人
    丙○○、甲○○均已就前開假處分事件所受損害，向臺灣臺
    北地方法院提起損害賠償之民事訴訟而主張權利，並以該院
    96年度訴字第2223號、96年度訴字第3096號損害賠償事件繫
    屬中。揆之首揭規定及說明，因相對人已對於聲請人行使權
    利，且訴訟迄今尚未終結，聲請人聲請返還提存物，即與前
    開規定要件不符，為不能准許，應予駁回。
五、據上論結，本件聲請人之聲請為無理由，應予駁回，爰依法
    裁定如主文。
中　　華　　民　　國　　96　　年　　8 　　月　　31　　日
                  民事第一庭  法  官  蕭錫証
以上正本證明與原本無異。
如對本裁定抗告須於裁定送達後10日內向本院提出抗告狀。
中　　華　　民　　國　　96　　年　　9 　　月　　5 　　日
                              書記官  林立原
